---
title: "glmm_medDispDist_Cervus"
author: "EvaM"
date: "`r Sys.Date()`"
output: html_document
---

Previously to re-run GLMMs with new results obtained from Cervus, we estimate the variable "median dispersal distance"

```{r dispersal distance estimate}
p.dist <- read.csv("pair_distances.csv", header=TRUE, sep=",", dec=".", na.strings=".")
head(p.dist)

#We estimate median dispersal distance by mom
disp.dist <-  p.dist %>%
  group_by(mother) %>%
  summarise(medDispDist = median(SpDist), maxDispDist = max(SpDist))
 
write.csv(disp.dist, file="disp_distance_by_mom.csv")
```

To re-run GLMMs, see glm_mother.R and all the files by variable (PctImmigration.R, GLMM_Pollen_donor.R, median). Code from Rocio.

```{r data}
data.mom <- read.table("glm_progeny.txt", header=TRUE, sep="\t", dec=",", na.strings=".")
head(data.mom)
str(data.mom)
```

We perform model selection with median dispersal distance as the response variable, and the following fixed effects: dbh, tree density on 15m buffer, and sector of the ravine (up/down)

```{r median distance}
# Tras análisis exploratorio, trasnformar VR ya que no tiene distribución normal y posee valores extremos
data.mom$dist_median.SQ <- sqrt(data.mom$dist_median)
data.mom$dist_median.SQ4 <- data.mom$dist_median^(0.25)
data.mom$dist_median.Log <- log(data.mom$dist_median+1)

par(mfrow=c(1,2))
boxplot(data.mom$dist_median ~ data.mom$pop)
boxplot(data.mom$dist_median.Log ~ data.mom$pop)
boxplot(data.mom$dist_median ~ data.mom$buf15)
boxplot(data.mom$dist_median.Log ~ data.mom$buf15)
boxplot(data.mom$dist_median.Log ~ data.mom$zone)

par(mfrow=c(2,2))
qqnorm(data.mom$dist_median, main='variable original (p=1)') 
qqline(data.mom$dist_median)
qqnorm(data.mom$dist_median.SQ, main='Raiz cuadrada (p=0.5)')
qqline(data.mom$dist_median.SQ)
qqnorm(data.mom$dist_median.SQ4, main='Raiz cuarta (p=0.25)')
qqline(data.mom$dist_median.SQ4)
qqnorm(data.mom$dist_median.Log, main='Logaritmo (p=0)')
qqline(data.mom$dist_median.Log)
  # la transformación 'Log' es la más correcta
```

```{r}
# 1) Modelo a escala de canuto. VE: zona

  par(mfrow=c(1,1))
  boxplot(dist_median.Log ~ zone, data= data.mom) # relación gráfica entre VR y VE
  m.lm <- lm(dist_median.Log ~ zone, data=data.mom)
  par(mfrow=c(2,2))
  plot(m.lm)
  
  m.gls <- gls (dist_median.Log ~ zone, data= data.mom) # gls para poder comparar modelo linear con el mixto
  m.lme <- lme (dist_median.Log ~ zone, random = ~ 1|pop, data= data.mom, method='REML')
  anova(m.gls, m.lme)
  
  res <- resid(m.lme, type='normalized')
  fit <- fitted (m.lme)
  par(mfrow=c(1,2))
  plot(fit, res, xlab='Fiteed values', ylab='Residuals')
  boxplot(res ~ zone, data=data.mom, ylab='Residuals')
  
  summary(m.lme)
    # AIC = 123.294
    # varianza residual = 1.217^2 (la salida da 'sigma')
    # varianza intercepta aleatoria = 0.541^2
    # los efectos fijos son: intercepta: 4.139 y pendiente: -1.023  (p=0.019, significativos)
    
  m.lmer <- lmer(dist_median.Log ~ zone + (1|pop), data= data.mom)
  summary(m.lmer)
    # lmer no da test de significación (probabilidad) para los efectos fijos.
    # se pueden conseguir comparando modelos encajados y cuyos efectos aleatorios no cambien con AIC (o BIC):
    m.lmer0 <- lmer(dist_median.Log ~ zone + (1|pop), data= data.mom, REML = F)
    m.lmer1 <- lmer(dist_median.Log ~ 1 + (1|pop), data= data.mom, REML = F)
    anova(m.lmer0, m.lmer1)
        # --> zone sí parece significativo
  
  m.final <- lme(dist_median.Log ~ zone, random = ~ 1|pop, data= data.mom)
  summary(m.final)
      # AIC = 123.294
      # BIC = 129.280
  
  plot(m.final)
  par(mfrow=c(2,2))
  res <- resid(m.final, type='normalized')
  fit <- fitted (m.final)
  plot(fit, res, xlab='Fitted values', ylab='Residuals')
  abline(h=0, lty = 3)
  boxplot(res ~ data.mom$pop, ylab="Residuals", main="Populations")
  abline(h=0, lty=3)
  hist(res, main = "Histogram of residuals", xlab = "Residuals")
  qqnorm(res)
  qqline(res)  
  par(mfrow=c(1,1))
  plot(res ~ zone, data=data.mom, ylab='Residuals') 
  abline(h=0, lty = 3)

```

```{r}
# 2) Modelo a escala local. VE: neighbourhood density (buf15) + dbh

  m.lm <- lm(dist_median.Log ~ buf15*dbh, data=data.mom)
  par(mfrow=c(2,2))
  plot(m.lm)
  
  # a) Ajuste del modelo saturado (hay que hacerlo con REML)
    # Sin término aleatorio (gls -minimos cuadrados generalizados- para ajustarlo con REML). "Todas" las VEs
    m.gls <- gls (dist_median.Log ~ buf15*dbh, data= data.mom, method='REML') 
    # Intercepta aleatoria. "Todas" las VEs
    m.lme <- lme (dist_median.Log ~ buf15*dbh, random = ~ 1|pop, data= data.mom)
  # b) Ajuste de la estructura óptima para el componente aleatorio
    AIC(m.gls, m.lme)
    anova(m.gls, m.lme)
  # c) Ajuste de la estructura óptima para el componente fijo (hay que hacerlo con LM)
    m1 <- lme(dist_median.Log ~ buf15*dbh, random = ~ 1|pop, data= data.mom, method='ML')
    m2 <- update(m1, ~.-buf15:dbh, data= data.mom)
    anova(m1,m2) 
        # la interaccion no es significativa en el modelo
    summary(m2)
    m3 <- update(m2, ~.-dbh, data= data.mom)
    anova(m2,m3)
        # el dbh tampoco explica mi VR
    summary(m3)
    m4 <- update(m3, ~.-buf15, data= data.mom)
    anova(m3,m4)
        # buf15 si es significativo y no podemos quitarlo del modelo
  # d) Ajuste del modelo final con REML
    m.final <- lme(dist_median.Log ~ buf15, random = ~ 1|pop, data= data.mom, method = "REML")
    summary(m.final)
        # AIC = 125.893
        # BIC = 131.879
        # varianza residual = 1.200^2 (la salida da 'sigma')
        # varianza intercepta aleatoria = 0.447^2
        # efectos fijos: intercepta: 4.371 y pendiente: -0.143  (p=0.0085, significativo)
  # e) Validación e interpretación del modelo final
    ## Residuos (estandarizados) vs. valores ajustados para comprobar la homogeneidad de varianzas
    # son altos ('outliers') aquellos de valor >|2|
    plot(m.final)
    res <- resid(m.final, type='normalized')
    fit <- fitted (m.final)
    par(mfrow=c(2,2))
    plot(fit, res, xlab='Fitted values', ylab='Residuals')
    abline(h=0, lty = 3)
    boxplot(res ~ data.mom$pop, ylab="Residuals", main="Populations")
    abline(h=0, lty=3)
    plot(res ~ buf15, data=data.mom, ylab='Residuals') 
    abline(h=0, lty = 3)
    
    ## Histogramas y gráficos de cuantiles de los residuos para comprobar normalidad.
    hist(res, main = "Histogram of residuals", xlab = "Residuals")
    qqnorm(res)
    qqline(res)  
    identify(x = qqnorm(res, plot.it=FALSE)$x, 
             y = qqnorm(res,plot.it=FALSE)$y, 
             labels = data.mom$mother)
    
    # ¿Cómo se comparan las predicciones del modelo de regresión, con las observaciones?
    (micomparacion <- data.frame(
      sample = data.mom$mother,
      prediccion = predict(m.final), 
      observacion = data.mom$dist_median.Log,
      residuo = residuals(m.final)))    
    # Correlacionamos nuestras observaciones con las predicciones para ver cómo de bueno es el modelo.
    cor.test(micomparacion$prediccion, micomparacion$observacion, method="pearson")
```

```{r}
# 3) Modelo global. Todas VE: neighbourhood density (buf15) + dbh + zone

  m.lm <- lm(dist_median.Log ~ buf15*dbh*zone, data=data.mom)
  par(mfrow=c(2,2))
  plot(m.lm)
  
  # a) Ajuste del modelo saturado (hay que hacerlo con REML)
    # Sin término aleatorio (gls -minimos cuadrados generalizados- para ajustarlo con REML). "Todas" las VEs
    m.gls <- gls (dist_median.Log ~ buf15*dbh*zone, data= data.mom, method='REML') 
    # Intercepta aleatoria. "Todas" las VEs
    m.lme <- lme (dist_median.Log ~ buf15*dbh*zone, random = ~ 1|pop, data= data.mom)
  # b) Ajuste de la estructura óptima para el componente aleatorio
    AIC(m.gls, m.lme)
    anova(m.gls, m.lme)
  # c) Ajuste de la estructura óptima para el componente fijo (hay que hacerlo con LM)
    m1 <- lme(dist_median.Log ~ buf15*dbh+zone+zone:buf15, random = ~ 1|pop, data= data.mom, method='ML')
    summary(m1)
    m2 <- update(m1, ~.-buf15:zone, data= data.mom)
    anova(m1,m2) 
    summary(m2)
    m3 <- update(m2, ~.-buf15:dbh, data= data.mom)
    anova(m2,m3)
    summary(m3)
    m4 <- update(m3, ~.-dbh, data= data.mom)
    anova(m3,m4)
    summary(m4)
    m5 <- update(m4, ~.-zone, data= data.mom)
    anova(m4,m5) 
    summary(m5)
    m6 <- update(m5, ~.-buf15, data= data.mom)
    anova(m5,m6)
        # buf15 si es significativo y no podemos quitarlo del modelo
 
     # d) Ajuste del modelo final con REML
    m.final <- lme(dist_median.Log ~ buf15, random = ~ 1|pop, data= data.mom, method = "REML")
    anova(m.final) #p-value
    summary(m.final)
    coef(m.final)
    
    #2º modelo con Delta_AIC<2 
    m.final2 <- lme(dist_median.Log ~ buf15+zone, random = ~ 1|pop, data= data.mom, method='REML')
    summary(m.final2)
    anova(m.final2) #p-value
    coef(m.final2)
  
  # e) Validación e interpretación del modelo final
  # Idem al apartado anterios, modelo 2, pues el modelo final que nos quedó es el mismo

  # Alternativamente podemos hacer un dredge
  ms1 <- dredge(m1, trace = TRUE, rank = "AICc", REML = FALSE)
  fmList <- get.models(ms1, 1:4)
  summary(model.avg(fmList))

# Modelo 1 (zona) --> zona significativa
# Modelo 2 (buf15*dbh) --> densidad significativa
# Modelo 3 (all:zona, buf15, dbh) --> zona pierde la significancia y solo es la densidad

kk <- lm(dist_median.Log ~ leng, data=data.mom)
anova(m1)
summary(m1)
par(mfrow=c(2,2))
plot(m1)

oneway.test(dist_median.Log ~ leng , data=data.mom)
m2 <- aov(dist_median.Log ~ pop, data=data.mom)
TukeyHSD(m2)
plot(TukeyHSD(m2))

# AICw
library(lme4); library(nlme) 
library(RVAideMemoire); library(glmmADMB); library(AICcmodavg); library(MuMIn)

cands.gr <- list(m1,m2,m3,m4,m5,m6)  
Modnames.gr <- c("total","no zone inter","no dbh inter","buf15+zone","buf15","null")
aictab(cand.set = cands.gr, modnames = Modnames.gr)

aictab(cand.set=cands.gr, modnames = Modnames.gr, second.ord=FALSE)
confset(cand.set=cands.gr, modnames = Modnames.gr, second.ord=TRUE, method='ordinal')
evidence(aictab(cand.set=cands.gr, modnames = Modnames.gr, second.ord=TRUE))
```

We do the same with the response variable "max. dispersal distance" but we find no effects as the population effect (stream lenght) absorbs all the variation 

```{r max distance}
# Tras análisis exploratorio, trasnformar VR ya que no tiene distribución normal y posee valores extremos
  hist(data.mom$dist_max)
  
  data.mom$dist_max.SQ <- sqrt(data.mom$dist_max)
data.mom$dist_max.SQ4 <- data.mom$dist_max^(0.25)
data.mom$dist_max.Log <- log(data.mom$dist_max+1)

par(mfrow=c(1,2))
boxplot(data.mom$dist_max ~ data.mom$pop)
boxplot(data.mom$dist_max.SQ ~ data.mom$pop)
boxplot(data.mom$dist_max ~ data.mom$buf15)
boxplot(data.mom$dist_max.SQ ~ data.mom$buf15)

par(mfrow=c(2,2))
qqnorm(data.mom$dist_max, main='variable original (p=1)')
qqline(data.mom$dist_max)
qqnorm(data.mom$dist_max.SQ, main='Raiz cuadrada (p=0.5)')
qqline(data.mom$dist_max.SQ)
qqnorm(data.mom$dist_max.SQ4, main='Raiz cuarta (p=0.25)')
qqline(data.mom$dist_max.SQ4)
qqnorm(data.mom$dist_max.Log, main='Logaritmo (p=0)')
qqline(data.mom$dist_max.Log)
  # No sé si raíz cuadrada o log, es más correcta


# 3) Modelo global. Todas VE: neighbourhood density (buf15) + dbh + zone

  m.lm <- lm(dist_max.Log ~ buf15*dbh*zone, data=data.mom)
  par(mfrow=c(2,2))
  plot(m.lm)
  
  # a) Ajuste del modelo saturado (hay que hacerlo con REML)
    # Sin término aleatorio (gls -minimos cuadrados generalizados- para ajustarlo con REML). "Todas" las VEs
    m.gls <- gls (dist_max.Log ~ buf15*dbh*zone, data= data.mom, method='REML') 
    # Intercepta aleatoria. "Todas" las VEs
    m.lme <- lme (dist_max.Log ~ buf15*dbh*zone, random = ~ 1|pop, data= data.mom)
  # b) Ajuste de la estructura óptima para el componente aleatorio
    AIC(m.gls, m.lme)
    anova(m.gls, m.lme)
  # c) Ajuste de la estructura óptima para el componente fijo (hay que hacerlo con LM)
    m1 <- lme(dist_max.Log ~ buf15*dbh+zone+zone:buf15, random = ~ 1|pop, data= data.mom, method='ML')
    summary(m1)
    m2 <- update(m1, ~.-buf15:dbh, data= data.mom)
    anova(m1,m2) 
    summary(m2)
    m3 <- update(m2, ~.-buf15:zone, data= data.mom)
    anova(m2,m3)
    summary(m3)
    m4 <- update(m3, ~.-zone, data= data.mom)
    anova(m3,m4)
    summary(m4)
    m5 <- update(m4, ~.-buf15, data= data.mom)
    anova(m4,m5)
    summary(m5)
    m6 <- update(m5, ~.-dbh, data= data.mom)
    anova(m5,m6)
  # d) Ajuste del modelo final con REML
    m.final <- lme(dist_max.Log ~ 1, random = ~ 1|pop, data= data.mom, method = "REML")
    summary(m.final)
    
  # e) Validación e interpretación del modelo final
  # Idem al apartado anterios, modelo 2, pues el modelo final que nos quedó es el mismo

Res.max <- residuals(m.final, type="normalized")
Fit.max <- fitted(m.final)
par(mfrow=c(2,2))
plot(Res.max ~ Fit.max, xlab="Fitted values", ylab="Residuals", main="Residuals vs. fitted")
abline(h=0)
boxplot(Res.max ~ data.mom$pop, ylab="Residuals", main="Populations")
abline(h=0, lty=3)
hist(Res.max, main="Histogram of residuals", xlab="Residuals")
qqnorm(Res.max)
qqline(Res.max)

par(mfrow=c(1,1))
plot(m.final,log(dist_max)~fitted(.)) # Is VR reasonably linear function of the fitted values?
boxplot(Res.max ~ data.mom$dens, ylab="Residuals", main="Density")
boxplot(Res.max ~ data.mom$zone, ylab="Residuals", main="Zone")
boxplot(Res.max ~ data.mom$pop, ylab='Residuals', main='Population')

## Realmente en este caso la población está absorbiendo lo que realmente determina la distancia máxima de dispersión, que es el tamaño poblacional
m1 <- lm(dist_max.Log ~ leng, data=data.mom)
anova(m1)
summary(m1)
par(mfrow=c(2,2))
plot(m1)

oneway.test(dist_max.Log ~ leng , data=data.mom)
m2 <- aov(dist_max.Log ~ pop, data=data.mom)
TukeyHSD(m2)
plot(TukeyHSD(m2))
```